臺灣嘉義地方法院刑事判決　　　　　　　　　　　　　九十一年度訴字第三五二號
　　公　訴　人　臺灣嘉義地方法院檢察署檢察官
　　被　　　告　甲○○
右列被告因毒品危害防制條例案件，經檢察官提起公訴（九十一年度毒偵字第五三七
號），本院判決如左：
    主  文
甲○○施用第一級毒品，累犯，處有期徒刑捌月。
    事  實
一、甲○○於民國八十五年間因違反麻醉藥品管理條例案件，經本院判處有期徒刑八
    月確定，於八十六年八月三十日執行完畢，復因施用毒品案件，經本院以八十八
    年度毒聲字第一七六七號裁定令入戒治處所施以強制戒治一年，期滿後由臺灣嘉
    義地方法院檢察署檢察官於九十年四月六日以九十年度戒毒偵字第八八號為不起
    訴處分在案。其仍未戒除毒癮，復於九十一年五月二十二日二十時五十五分經警
    予以採尿前四十八小時內（但應扣除自當日十九時許經警查獲後，迄至前開經警
    採尿之該段期間），在不詳處所施用第一級毒品海洛因一次，為警於九十一年五
    月二十二日十九時許，在嘉義市○○路與文化路口，因傷害案遭通緝為警緝獲後
    ，經採集其尿液送驗，呈嗎啡陽性反應，始查悉上情。
二、案經嘉義縣警察局移送臺灣嘉義地方法院檢察署檢察官偵查起訴。
    理  由
一、訊據被告甲○○矢口否認右揭犯行，辯稱：自九十年四月六日戒治出所後，即未
    再施用毒品，曾於五月二十日及二十二日未帶健保卡，至嘉義市○○路一家江啟
    生紀念醫院（經查應係江啟生診所）看病，並由江醫生的太太打針，因此導致採
    尿檢驗結果成嗎啡陽性反應云云。經查：被告為警查獲時所採尿液，經送嘉義縣
    衛生局檢驗結果，確呈嗎啡（海洛因代謝物）陽性反應，有該局出具嘉衛檢字第
    ０九一００一０七九五號之煙毒尿液檢驗單及代號與真實姓名對照表各一份在卷
    可稽，又經本院向江啟生診所函詢結果，該診所函覆稱：並無被告之就診紀錄及
    病歷資料，且該診所之就診程序，一定先掛號製成病歷，留下就診紀錄，若未帶
    健保卡，會先收取現金，於一星期內補登健保卡，在退回預收之現金。以被告無
    就診紀錄之新病人而言，沒有掛號、製成病歷，即給予打針吃藥，應非事實等語
    ，此有該診所九十一年七月十五日及同年月三十日之函覆在卷可稽。且依該診所
    檢附九十一年五月二十日至二十二日之診所就診病患明細資料中，並無被告之姓
    名，此有該明細影本一份在卷可參，足認被告並未於其所稱之五月二十日或二十
    二日至該診所就醫，所辯顯係卸責之詞，不足採信。又被告於曾因施用毒品案件
    ，經強制戒治期滿後，由臺灣嘉義地方法院檢察署檢察官於九十年四月六日以九
    十年度戒毒偵字第八八號為不起訴處分在案，有不起訴處分書影本及臺灣高等法
    院被告全國前案紀錄表各一份附卷可稽，本件事證明確，被告施用第一級毒品之
    犯行堪以認定。
二、核被告所為，係犯毒品危害防制條例第十條第一項之施用第一級毒品罪。其施用
    前持有海洛因之低度行為，為施用之高度行為所吸收，不另論罪。被告於八十五
    年間因犯麻藥罪，經本院判處有期徒刑八月確定，於八十六年八月三十日執行完
    畢等情，有臺灣高等法院被告全國前案紀錄表一份附卷可憑，其於五年內再犯本
    件有期徒刑以上之罪，為累犯，應依刑法第四十七條規定加重其刑。爰審酌被告
    前已有施用毒品之前科，並經戒治後竟又再度施用毒品，顯見其意志不堅，無視
    其犯罪對自身健康之自戕，所犯對社會秩序危害程度，暨其犯後否認犯行等一切
    情狀，量處如主文所示之刑，以示懲儆。
據上論斷，應依刑事訴訟法第二百九十九條第一項前段，毒品危害防制條例第十條第
一項、刑法第十一條前段、第四十七條，判決如主文。
本案經檢察官陳美君到庭執行職務。
中      華      民      國    九十一    年      八      月     十四     日
                                      臺灣嘉義地方法院刑事第三庭
                                          審判長法  官  沈 福 財
                                                法  官  許 兆 慶
                                                法  官  陳 端 宜
右正本證明與原本無異。
如不服本判決，應於判決送達後十日內，向本院提出上訴狀。
                                                書記官  尹 玉 琪
中      華      民      國    九十一    年      八      月     十四     日
附錄論罪科刑法條
毒品危害防制條例第十條第一項
施用第一級毒品者，處六月以上五年以下有期徒刑。
